【裁判字號】    98,消債清,15
【裁判日期】    980826
【裁判案由】    聲請清算程序
【裁判全文】
臺灣彰化地方法院民事裁定            98年度消債清字第15號
聲  請  人
即  債務人  甲○○
上列當事人聲請消費者債務清理事件，本院裁定如下：
    主  文
債務人甲○○自中華民國九十八年八月二十六日下午四時起開始
清算程序。
命司法事務官進行本件清算程序。
    理  由
一、按法院開始清算程序之裁定，應載明其年、月、日、時，並
    即時發生效力。又債務人對於金融機構因消費借貸、自用住
    宅借款、信用卡或現金卡契約而負債務，在聲請更生或清算
    前，應提出債權人清冊，以書面向最大債權金融機構請求協
    商債務清償方案並表明共同協商之意旨；協商不成立時，應
    付與債務人證明書；自債務人提出協商請求之翌日起逾30日
    不開始協商，或自開始協商之翌日起逾90日協商不成立，債
    務人得逕向法院聲請更生或清算。且法院裁定開始更生或清
    算程序後，得命司法事務官進行更生或清算程序，消費者債
    務清理條例第83條第1 項、第151 條第1 項、第4 項、第15
    3 條及第16條第1 項前段分別定有明文。
二、本件聲請人即債務人主張：聲請人有無擔保債務新臺幣（下
    同）1,789,552 元，因聲請人每月薪水僅29,000元，而聲請
    人已喪偶，除須維持自己生活外，尚有2 名分別為13歲及15
    歲，仍在就讀國中3 年級及國小6 年級，且分別罹患過度換
    氣及地中海型貧血之未成年女兒須扶養，縱以內政部社會司
    公告之98年臺灣省最低生活費為計算基準，聲請人每月必要
    性支出金額應為9,829 元，另以98年度綜合所得稅每人免稅
    額82,000元（聲請狀誤載為86,000元）計算2 名女兒之扶養
    費，平均每月合計應為13,667元，是聲請人每月必要性支出
    共計即達23,497元，僅餘約5,500 元可供清償債務，而聲請
    人又無財產，實有不能清償債務之情事，故消費者債務清理
    條例施行後，乃於民國98年12月間提出債權人清冊等資料，
    以書面向最大債權金融機構國泰世華商業銀行股份有限公司
    （下稱國泰世華銀行）請求共同協商債務清償方案，雖國泰
    世華銀行已提出180 期、利率1%、每月清償10,436元之協商
    方案，惟因以聲請人如上揭之收入仍無力負擔國泰世華銀行
    提出之協商條件，致協商不成立。而債務人無擔保或無優先
    權之債務總額未逾12,000,000元，復未經法院裁定開始清算
    程序或宣告破產，爰向本院聲請清算等語。
三、經查，聲請人所主張之上開事實，業據提出債權人清冊、前
    置協商不成立通知書、財產及收入狀況說明書、家庭支出明
    細表、財團法人彰化基督教醫院診斷書、戶籍謄本、全國財
    產稅總歸戶財產查詢清單、財政部臺灣省中區國稅局95、96
    年度綜合所得稅各類所得資料清單、財團法人聯合徵信中心
    資料、支出證明收據、存摺交易明細、房屋租賃契約書、臺
    灣區水管工程工業同業公會彰化辦事處97年度1 至12月及98
    年度1 至5 月薪資印領清冊及勞工保險被保險人投保資料影
    本等件為證，核無不合。又本院另依職權向國泰世華銀行函
    查聲請人前置協商處理結果，國泰世華銀行回函亦確認因聲
    請人表示無法負擔180 期、利率1%、每月清償10,436元之協
    商方案，致協商不成立等情。是聲請人上開所陳應堪採信。
    此外，本件復查無聲請人有消費者債務清理條例第6 條第3
    項、第8 條或第46條各款所定駁回清算聲請之事由存在，則
    聲請人聲請清算，應屬有據，爰裁定如主文。
中    華    民    國    98    年    8     月    26    日
                 民事第二庭   法  官  吳永梁
以上正本係照原本作成。
本件不得抗告
本裁定已於98年8月26日下午4時公告。
中    華    民    國    98    年    8     月    26    日
                              書記官  陳美敏


司法院資訊處製作；財團法人民間司法改革基金會備份。
